臺灣高等法院臺南分院刑事判決　　　　100年度上易字第218號
上　訴　人
即　被　告　歐致隆
上列上訴人即被告因竊盜案件，不服臺灣臺南地方法院99年度易
字第1786號中華民國100年2月23日第一審判決（起訴案號：臺灣
臺南地方法院檢察署99年度偵字第15724 號），提起上訴，本院
判決如下：
    主  文
上訴駁回。
    理  由
一、按依刑事訴訟法第350條、第361條、第362條、第367條規定
    ，不服地方法院之第一審判決，提起第二審上訴者，須提出
    上訴書狀，並應敘述「具體理由」，為上訴必備之程式。所
    稱具體理由，必係依據卷內既有訴訟資料或提出新事證，指
    摘或表明第一審判決有何採證、認事、用法或量刑等足以影
    響判決本旨之不當或違法，而構成應予撤銷之具體事由，始
    克相當；如未依上揭意旨指出具體事由，而僅泛言或單憑當
    事人自我說詞，指摘原判決採證認事違法、用法不當、判決
    不公、量刑過重等等，即屬未敘述具體理由，所提第二審上
    訴不合法律上之程式，得不經言詞辯論，由第二審法院予以
    判決駁回（最高法院98年度台上字第6531號刑事判決意旨參
    照）。
二、本件上訴意旨略以：被告既然無前案犯罪紀錄，也無不良素
    行，究竟是何因素使被告於99年7 月至10月期間竊取財物，
    原審判決並無具體說明。被告所持美工刀，只在原審判決附
    表編號2 所示犯行中，以該刀割開木板隔間進入，然被告所
    使用之美工刀並不像專業用者，即應不屬被告專程攜帶。其
    餘十字起子及手電筒，被告也未曾交代清楚。本件被告雖犯
    錯，但已坦承知錯，被告尚有一歲幼子及外籍配偶，被告是
    家中主要經濟來源，身旁無親人可代替被告養家，請將原判
    撤銷，更為適當合法之判決云云。
三、經查，本件原審法院因被告於準備程序就被訴事實為有罪之
    陳述，而適用簡式審判程序，並比較修正前後刑法第321 條
    規定，認被告所為係犯修正前刑法第321條第1項第2、3款、
    第2 項之加重竊盜既未遂等罪，罪證明確，因而變更檢察官
    起訴刑法第321條第1項第1款之法條，適用修正前刑法第321
    條第1項第2、3款、第2項、第25條第2項後段、第51條第5款
    、第62條前段、第38條第1項第2款，刑法施行法第1條之1第
    1項、第2項前段等規定論處。並敘明被告就如原判決附表編
    號4、9所示犯行部分，已著手於竊盜犯罪行為之實行而不遂
    ，為未遂犯，爰依刑法第25條第2 項規定，減輕其刑。復認
    被告就如原判決附表編號3 至10所示犯行部分，其於犯罪未
    經發覺前即向員警自承犯罪，並主動自首而接受裁判，故就
    原判決附表編號3 至10所示之罪，爰依刑法第62條前段之規
    定減輕其刑，並就原判決附表編號4、9所示之罪予以遞減其
    刑。另審酌被告正值青壯，不思循正途賺取所需，僅因貪圖
    小利，即犯本件竊盜犯行，足見其漠視他人財物之所有權，
    法紀觀念薄弱，所為對民眾財產安全及社會治安亦非無危害
    ，殊為不該，惟念被告犯後能於原審訊問時坦承犯行，表現
    悔意，兼衡其犯罪時所採手段、所獲財物、所造成之損害，
    暨被告之前案素行、學歷、職業、家庭狀況、前無前案素行
    良好等一切情狀，分別量處如原判決附表所示之刑，並定應
    執行有期徒刑二年六月。及就扣案之美工刀及手電筒，認係
    被告所有供犯罪所用之物，而依法宣告沒收。另敘明被告犯
    罪所用之十字螺絲起子1 把雖係被告所有供被告犯罪所用之
    物，然已不知去向，業據被告供明在卷（見原審卷第15頁反
    面），復未扣案，為免造成執行困難及程序之浪費，爰不為
    沒收之諭知。本院經核原判決認事用法，俱無不當，量刑亦
    屬妥適。
四、本件上訴意旨雖以前詞置辯，然查:
(一)原審判決已敘明被告「不思循正途賺取所需，僅因貪圖小利
    ，即犯本件竊盜犯行，... 前無前案素行良好」之犯罪動機
    、目的及品行等量刑審酌事項。被告上訴猶謂原審判決未具
    體說明被告是何因素使被告於99年7 月至10月期間竊取財物
    云云，實不知所云理由為何。
(二)刑法第321 條第1項第3款攜帶兇器竊盜罪中所謂之兇器，其
    種類並無限制，凡客觀上足對人之生命、身體、安全構成威
    脅，具有危險性之兇器均屬之，且祇須行竊時攜帶此種具有
    危險性之兇器為已足，並不以攜帶之初有行兇之意圖為必要
    （最高法院79年台上字第5253號判例要旨參照）。查被告於
    本案中使用之之美工刀、十字螺絲起子各1 把，可供被告割
    開木板，撬開金屬，業經被告於偵查及原審供述明確，若持
    以攻擊人體，自能成傷，客觀上自足以對人之生命、身體、
    安全構成威脅，顯為具有危險性之兇器無訛。是不論被告所
    持前開美工刀是否為專業竊盜所用，並無礙其前開攜帶兇器
    加重竊盜罪名之成立。另原審判決已就被告攜帶美工刀、十
    字螺絲起子等兇器竊盜之認定理由及是否沒收等節論述甚詳
    (見原審判決第2至3頁)。被告上訴理由稱其所持美工刀非專
    業用者，其餘十字起子及手電筒，也未交代清楚云云，顯非
    有據。至被告之妻小如何扶養，乃被告個人事由，尚非得執
    為上訴以圖減刑之事由。
五、綜上，上訴人僅以前詞置辯，並未確實依據卷內既有訴訟資
    料或提出新事證，具體指摘或表明第一審判決有何認事採證
    不當或違法之事由，或明確指出原審所為證據證明力之判斷
    、推論如何違背經驗、論理法則。揆諸前開說明，本件上訴
    理由，自難謂係具體理由。是本件上訴顯不合法律上之程式
    ，爰依刑事訴訟法第367 條前段之規定駁回上訴，並不經言
    詞辯論為之。
爰依刑事訴訟法第367條前段、第372條，判決如主文。
中    華    民    國   100    年    4     月    29    日
                  刑事第六庭    審判長法  官  董武全
                                      法  官  孫玉文
                                      法  官  賴純慧
以上正本證明與原本無異。
不得上訴。
                                      書記官  蔡宜均
中    華    民    國   100    年    4     月    29    日